ACORDAO-COMPLETO-2417244

ACÓRDÃO DE RELAÇÃO

ACÓRDÃO DE RELAÇÃO 7924/2020 ATA 24/2020 - PRIMEIRA CÂMARA

Acórdão 7924/2020-TCU-Primeira Câmara
VISTOS e relacionados estes autos de tomada de contas especial instaurada pelo Fundo Nacional de Desenvolvimento da Educação - FNDE, em desfavor da Sra. Francineti Maria Rodrigues Carvalho (CPF XXX.852.252-XX) , ex-Prefeita Municipal de Abaetetuba/PA (gestões 2009/2012 e 2013/2016) , em face da omissão na prestação de contas quanto aos recursos repassados ao Município de Abaetetuba/PA em virtude do Programa Brasil Alfabetizado - BRALF (exercício 2010) , vigente de 19/4/2010 a 19/4/2012, cujo prazo final para a apresentação da prestação de contas expirou em 19/4/2012 (§ 1º da instrução, peça 68) .
Considerando que, citada por este Tribunal, a referida responsável, entre as diversas alegações apresentadas no sentido de justificar o atraso na apresentação dos documentos (§ 22 da instrução, peça 68) , apontou que a prestação de contas relativa ao BRALF-2010 havia sido finalmente inserida no Sistema SIGPC, do FNDE, por seu sucessor, na data de 18/02/2019, estando desde então na situação "aguardando análise" (§ 5º da instrução, peça 68) ;
Considerando que, diligenciado a respeito da emissão do parecer técnico relativo à referida prestação de contas, o Ministério da Educação concluiu que os documentos apresentados demonstram o cumprimento do objeto do programa (§ 21 da instrução, peça 68) ;
Considerando que, relativamente à intempestividade na apresentação da prestação de contas do BRALF-2010, a unidade técnica aponta que o prazo havia sido postergado para 2017, quando a responsável já não era prefeita municipal, transferindo a responsabilidade para seu sucessor (§ 23 da instrução, peça 68) ;
Considerando as propostas uniformes da unidade técnica, no sentido de que sejam aceitas as alegações de defesa apresentadas e do julgamento das presentes contas pela regularidade, com ressalvas (§§ 32 e 33 da instrução peça 68; e peças 69 e 70) , com as quais concordou o representante do MP-TCU (peça 71) ; 
ACORDAM os Ministros do Tribunal de Contas da União, reunidos em sessão da Primeira Câmara, por unanimidade, em: 
a) julgar as contas da Sra. Francineti Maria Rodrigues Carvalho regulares com ressalva, relativamente ao BRALF/2010, com fulcro nos arts. 1º, inciso I, 16, inciso II, 18 e 23, inciso II, da Lei 8.443/1992 c/c com os arts. 1º, inciso I, 208, caput, e 214, inciso II, do RI/TCU;
b) encaminhar cópia do presente Acórdão a Sra. Francineti Maria Rodrigues Carvalho, ao FNDE e ao Secretário de Alfabetização - SEALF/MEC, para ciência;
c) arquivar o presente processo. 
1. Processo TC-Processo 036.800/2018-0 (TOMADA DE CONTAS ESPECIAL) 
	1.1. Responsável: Francineti Maria Rodrigues Carvalho (XXX.852.252-XX) 
	1.2. Órgão/Entidade: Prefeitura Municipal de Abaetetuba - PA
	1.3. Relator: Ministro-Substituto Augusto Sherman Cavalcanti
	1.4. Representante do Ministério Público: Procurador Júlio Marcelo de Oliveira
	1.5. Unidade Técnica: Secretaria de Controle Externo de Tomada de Contas Especial (SecexTCE) .
	1.6. Representação legal: André Luiz Barra Valente (26.571/OAB-PA) e outros, representando Francineti Maria Rodrigues Carvalho.

Primeira Câmara

Prefeitura Municipal de Abaetetuba - PA

AUGUSTO SHERMAN

Procurador Júlio Marcelo de Oliveira

TOMADA DE CONTAS ESPECIAL (TCE)

Secretaria de Controle Externo de Tomada de Contas Especial (SecexTCE).